fi: Kiskovalaisinjärjestelmän yhteensopivuus: Kaksipiirinen; H-tyylinen; J-tyylinen; L-tyylinen; Yksipiirinen; Muu
nl: Compatibiliteit railsysteem: 2-fase; H-stijl; J-stijl; L-stijl; Eenfasig; Overig
de: Kompatibilität des Lichtschienensystems: Doppelkreis; H-Form; J-Stil; L-Form; Einfacher Stromkreis; Sonstiges
ru: Совместимость трековой системы освещения: Двухконтурная схема; H-образный; J-образный; L-образный; Однофазный; Другой
th: ความเข้ากันได้ของระบบโคมไฟราง: วงจรคู่; H-style; J-style; L-style; วงจรเดียว; อื่นๆ
pt-BR: Compatibilidade do sistema de iluminação de pista: Circuito duplo; Estilo H; Estilo J; Estilo L; Circuito único; Outro
sv: Kompatibilitet med skensystem: Dubbelkrets; H-stil; J-stil; L-formad; Enkelkrets; Annat
pl: Kompatybilność z systemem oświetleniowym: Podwójny obwód; Kompatybilny z systemem H; Kompatybilny z systemem J; Kompatybilny z systemem L; Jednoobwodowe; Inne
ko: 트랙 조명 시스템 호환성: 이중 회로; H 스타일; J 스타일; L 스타일; 단일 회로; 기타
hu: Sínes világítási rendszer kompatibilitása: Kettős áramkör; H-stílusú; J-stílusú; L-stílusú; Egykörös áramkör; Egyéb
vi: Khả năng tương thích hệ thống đèn ray: Mạch kép; Kiểu H; Kiểu J; Kiểu L; Mạch đơn; Khác
tr: Raylı aydınlatma sistemi uyumluluğu: Çift devreli; H tipi; J tipi; L tipi; Tek devre; Diğer
pt-PT: Compatibilidade do sistema de calha de iluminação: Circuito duplo; Estilo H; Estilo J; Estilo L; Circuito único; Outro
sk-SK: Kompatibilita systému koľajnicového osvetlenia: Dvojitý okruh; Štýl H; Štýl J; Štýl L; Samostatný obvod; Iné
ro-RO: Compatibilitatea cu sistemul de iluminat pe șină: Circuit dublu; Stil H; Stil J; Stil L; Un singur circuit; Altele
zh-TW: 軌道燈系統相容性: 雙迴路; H 型; J 型; L 型; 單迴路; 其他
el: Συμβατότητα συστήματος φωτισμού ράγας: Διπλό κύκλωμα; Στυλ H; Στυλ J; Στυλ L; Μονού κυκλώματος; Άλλο
en: Track lighting system compatibility: Dual circuit; H-style; J-style; L-style; Single circuit; Other
fr: Compatibilité avec le système de rail d’éclairage: Circuit double; Style H; Style J; Style L; Circuit unique; Autre
ja: トラック照明システムの互換性: デュアル回路; Hスタイル; Jスタイル; Lスタイル; 単回路; その他
cs: Kompatibilita kolejnicového systému svítidel: Dva okruhy; Styl H; J-kolejnice; Styl L; Jeden okruh; Jiné
hr-HR: Kompatibilnost sustava tračne rasvjete: Dvokružni sustav; H-stil; J-stil; L-stil; Jednokružni sustav; Ostalo
nb: Kompatibilitet med lysskinnesystemer: Dobbelkrets; H-stil; J-stil; L-stil; Enkeltkrets; Annet
zh-CN: 轨道照明系统兼容性: 双路; H 型; J 型; L 型; 单回路; 其他
da: Kompatibilitet med sporbelysningssystem: Dobbelt kredsløb; H-stil; J-stil; L-stil; Enkelt kredsløb; Andet
it: Compatibilità del sistema di illuminazione a binario: Doppio circuito; Stile H; Stile J; Stile L; Circuito singolo; Altro
bg-BG: Съвместимост на системата за прожекторно осветление: Двойна верига; H–образен стил; Стил J; L–образен стил; Еднокръгово; Друго
es: Compatibilidad del sistema de iluminación tipo riel: Circuito dual; Estilo H; Estilo J; Estilo L; Circuito único; Otros
lt-LT: Bėginio apšvietimo sistemos suderinamumas: Dviguba grandinė; H stiliaus; J stiliaus; L stiliaus; Vienos grandinės; Kita
sl-SI: Združljivost sistema reflektorskih luči: Dvojno vezje; H-stil; J-stil; L-oblika; Enokrožni; Druga